臺灣臺南地方法院刑事判決　　　　　　　 93年度訴字第725號
公　訴　人　臺灣臺南地方法院檢察署檢察官
被　　　告　甲○○
上列被告因違反毒品危害防制條例案件，經檢察官提起公訴（93
年度營偵字第 123號），被告於本院行準備程序中就被訴犯罪事
實為有罪之陳述，本院合議庭裁定由受命法官獨任行簡式審判程
序，判決如下：
    主  文
甲○○施用第一級毒品，處有期徒刑捌月，緩刑年。
    事  實
一、甲○○曾因違反毒品危害防制條例案件，經本院以九十二年
    度毒聲字第六一六號裁定送勒戒處所觀察、勒戒後，認為無
    繼續施用毒品之傾向，於民國九十二年六月十一日執行完畢
    釋放，並由臺灣臺南地方法院檢察署檢察官於同年月十二日
    ，以九十二年度營毒偵字第三、四七、五九號為不起訴處分
    。詎甲○○仍未戒除毒癮，於前開觀察、勒戒處分執行完畢
    釋放後五年內，再度基於施用第一級毒品海洛因之犯意，於
    九十三年二月二十五日，在臺南縣鹽水鎮○○路、月津路口
    公園內，施用第一級毒品海洛因一次。嗣於同年三月五日，
    為警持本院核發之搜索票前往其位於臺南縣鹽水鎮○○路十
    二號住處搜索，並對其採尿送驗，在其尿液中驗出嗎啡陽性
    反應而查知上情。
二、案經臺南縣警察局學甲分局報請臺灣臺南地方法院檢察署檢
    察官偵查起訴。
    理  由
一、被告甲○○雖於偵查中矢口否認有何施用第一級毒品海洛因
    犯行，但於本院嗣後行準備程序及審理中，對於上開事實，
    已坦承不諱，且其尿液經警採集送請臺南縣衛生局檢驗暨檢
    察官依職權將被告尿液送請長榮大學複驗結果，均呈嗎啡陽
    性反應，有臺南縣警察局學甲分局九十三年度採集尿液送驗
    姓名對照表、採集尿液姓名對照表、臺南縣衛生局九十三年
    三月三十一日出具之尿液檢驗成績書、長榮大學九十三年六
    月十日出具之複驗確認報告各一紙（見警卷第十一至十三頁
    、偵查卷第二三頁）在卷可稽。按毒品施用後於尿液可檢出
    之最大時限，與施用劑量、施用頻率、施用方式、施用者飲
    水量之多寡、個人體質、代謝狀況、檢體收集時間點及所用
    檢測方法之靈敏度等因素有關，因個案而異，一般於尿液中
    可檢出之最大時限，海洛因為二至四天，有行政院衛生署管
    制藥品管理局九十二年七月二十三日管檢字第０九二０００
    五六０九號函文可考。查被告坦承於九十三年二月二十五日
    施用第一級毒品海洛因一次，距採尿時間即九十三年三月五
    日晚間七時許約有九日，固已超出上述函文所指尿液中檢出
    第一級毒品海洛因反應之最大時限，但施用第一級毒品海洛
    因者於尿液中可檢出之最大時限既與上開情形有關，因個案
    而有不同，且被告亦已坦承確有施用第一級毒品海洛因，據
    此仍堪認被告之自白與事實相符，應可採信。本案事證明確
    ，被告犯行已堪認定，應依法論科。
二、查被告曾因違反毒品危害防制條例案件，經本院以九十二年
    度毒聲字第六一六號裁定送勒戒處所觀察、勒戒後，認為無
    繼續施用毒品之傾向，於九十二年六月十一日執行完畢釋放
    ，並由臺灣臺南地方法院檢察署檢察官於同年月十二日，以
    九十二年度營毒偵字第三、四七、五九號為不起訴處分，有
    不起訴處分書及臺灣高等法院被告全國前案紀錄表各一份在
    卷可稽，其於前開觀察、勒戒處分執行完畢釋放後五年內再
    度施用第一級毒品海洛因，核其所為，係犯毒品危害防制條
    例第十條第一項之施用第一級毒品罪。被告施用第一級毒品
    海洛因前後持有上開毒品之低度行為，為其施用之高度行為
    所吸收，不另論罪。檢察官起訴意旨雖認被告係自九十三年
    二月二十五日起至同年三月五日止，連續施用第一級毒品海
    洛因多次，然綜觀被告於警詢及本院審理中所為陳述，均陳
    稱僅在九十三年二月二十五日施用第一級毒品海洛因一次，
    而毒品在尿液中所能檢驗之時間復與個人體質等因素相關，
    已如前述，據此尚不能逕認被告有連續施用第一級毒品海洛
    因多次之犯行，是公訴意旨認被告於九十三年二月二十五日
    後至同年三月五日止仍有連續施用第一級毒品海洛因多次之
    犯行，尚屬不能證明，惟公訴意旨認此部分與前揭論罪科刑
    部分有連續犯之裁判上一罪關係，爰不另為無罪之諭知，併
    予敘明。爰審酌被告沈迷毒品，經觀察、勒戒後仍未戒除毒
    癮，不知戒慎，而犯後雖一度否認犯行，但被告在本院審理
    中兩度採尿送驗結果，其尿液中均未驗出毒品反應，有採尿
    姓名對照表、長榮大學九十四年三月二十五日出具之陰性報
    告、九十四年十月十四日出具之複驗確認報告各一紙在卷可
    憑，顯見被告業已戒除毒癮，其不願因此再度入監服刑以致
    一度否認施用第一級毒品，尚非無由，不能以此逕認被告態
    度不佳等一切情狀，量處如主文所示之刑，以示懲儆。末查
    被告前未曾受有期徒刑以上刑之宣告，素行尚稱良好，有臺
    灣高等法院被告全國前案紀錄表一份在卷可稽，且被告於本
    案審理中，兩度經本院採尿送請長榮大學鑑驗結果，均未在
    其尿液中驗出毒品反應，足見被告業已戒除毒癮，本院審酌
    施用毒品犯罪本質上屬於「病犯」，則被告既已戒除毒癮，
    倘令其入監服刑，反將增高被告再次沾染施用毒品惡習之風
    險，且被告現有正當職業，目前在正昌鐵工所擔任領班技術
    員，上班時間在該工廠內並未發現不良行為或嗜好，對於其
    所負責之工作亦能順利完成，有該鐵公所負責人藍永全出具
    之在職證明書一紙在卷可稽，因認被告經此偵審科刑教訓，
    當知警惕，信無再犯之虞，所宣告之刑以暫不執行為適當，
    爰併諭知緩刑三年，以勵自新。
據上論斷，應依刑事訴訟法第二百九十九條第一項前段、第二百
七十三條之一第一項，毒品危害防制條例第十條第一項，刑法第
十一條前段、第七十四條第一款，判決如主文。
本案經檢察官乙○○到庭執行職務。
中　　華　　民　　國　　94　　年　　11　　月　　24　　日
　　　　　　　　　刑事第十一庭  法　官　周紹武
以上正本證明與原本無異。
如不服本判決，應於判決送達後十日內，向本院提出上訴狀。
　　　　　　　　　　　　　　　　書記官　鄭佩玉
中　　華　　民　　國　　94　　年　　11　　月　　24　　日
附錄本案論罪科刑法條全文：
毒品危害防制條例第十條第一項
施用第一級毒品者，處六月以上五年以下有期徒刑。
